【裁判字號】    89,訴,163
【裁判日期】    891101
【裁判案由】    毒品危害防制條例
【裁判全文】
臺灣嘉義地方法院刑事判決                          八十九年度訴字第一六三號
    公  訴  人  臺灣嘉義地方法院檢察署檢察官
    被      告  丁○○
    指定辯護人  本院公設辯護人  戊○○
右列被告因違反毒品危害防制條例案件，經檢察官提起公訴 (八十九年度偵字第九一
九號)，及併案審理部分（八十九年偵字第一七０三號）本院判決如左：
    主  文
丁○○共同連續販賣第二級毒品，處有期徒刑柒年陸月。扣案之安非他命參包（淨重
合計玖點捌伍公克）沒收銷燬之。販賣毒品所用之塑膠袋參個 (淨重零點捌肆公克)
沒收之。販賣毒品所得之財物新台幣柒仟元沒收，如全部或一部不能沒收時，以其財
產抵償之。
    事  實
一、丁○○基於意圖營利之概括犯意，先於民國八十八年十二月二十日中午十二時，
    於嘉義縣太保市○○村○○路三０號，非法販賣第二級毒品安非他命一包予甲○○，得款新臺幣（下同）二千元，後又夥同綽號為「阿林仔」之成年男子，共同
    基於販賣第二級毒品安非他命之犯意聯絡，於八十九年一月二十二日，因丙○○
    先透過其友「吳定華」與彼等聯絡，欲買五千元之安非他命，雙方約定於嘉義市
    ○○街與光彩街口交易，於同日十七時許，由綽號為「阿林仔」之成年男子持丁○○所提供之安非他命與丁○○一同前往上開地點，販賣第二級毒品安非他命與
    丙○○一次，惟因丙○○無足夠之現金，遂先交付四千五佰元予綽號為「阿林仔
    」之成年男子，另於同日十九時許，在嘉義市火車站錦義遊覽車車站交付五百元
    與協同丁○○至該處綽號為「阿林仔」之成年男子，而丁○○將其000000
    0000號之行動電話號碼留予丙○○，以便日後之交易，嗣丙○○於八十九年
    一月二十四日二十三時十五分許，於嘉義市○○○路九０七號全國汽車旅館前為
    警查獲，丙○○供稱係以上開電話購買安非他命，經警授意打電話予丁○○，佯
    稱欲購買三錢之安非他命，丁○○遂於同年一月二十五日凌晨二時三十五分許，
    攜帶三包安非他命，至交易地點嘉義市○○路九十五號之凱歐旅館一０七室旁，
    為警當場查獲，並扣得安非他命三包合計淨重九點八五公克。丁○○販賣第二級
    毒品所得共計七千元。
二、案經嘉義市警查局第一分局報請臺灣嘉義地方法院檢察署檢察官偵查起訴。
    理  由
一、訊據被告丁○○矢口否認右揭事實，辯稱：我沒有賣安非他命，而且我也不認識
    甲○○云云。經查：
    （一）被告丁○○於警訊時稱：「我於八十八年十二月二十日左右我將半包（約
          一公克）安非他命販賣予甲○○新臺幣二千元」核與證人甲○○於警訊時
          稱：「我於八十八年十二月二十日左右，詳細日期我記不起來，是在中午
          十二時許前往嘉義縣太保市○○村○○路三０號向乙名綽號『二齒』之詳
          細年籍資料我不清楚，是向他購買新臺幣二千元之安非他命，約有一公克
          重，是用小的分裝塑膠袋裝。」相符，雖其後丁○○否認有販賣安非他命
          之犯行，甲○○於本院審理時亦改稱安非他命係向桃園之「李董」及郭啟
          章買的，惟被告丁○○於本院審理時坦承其於警訊有承認販賣安非他命予
          甲○○，足見甲○○於本院調查時所言顯係袒護之詞，不足採信。
    （二）證人丙○○於本院審理時稱：「是被告的朋友賣給我的，我打電話是要跟
          被告的朋友買安，結果是被告接的電話，被告的朋友叫『阿林仔』，當時
          我並不知道接電話的人是被告，我都叫他舅舅：：我是向『阿林仔』買的
          ，但是丁○○也有在場，金額是五千元，我先拿四千五百元，另外五百元
          是當日晚上拿給『阿林仔』，被告也有在場，我老婆也有在場，被告是藥
          頭：：八十九年一月二十二日那次，我們約好在嘉義市○○街巷口交貨，
          是被告與『阿林仔』一起去，安是『阿林仔』拿給我的，價金是五千元，
          我先付四千五百元：：」，證人即丙○○之妻何佩芳於本院審理時亦證稱
          ：「是被告他們打電話給丙○○叫他還錢，我就與丙○○一起去錦義遊覽
          車交付五百元給『阿林仔』，『阿林仔』是與另外一個人一起去的。」被
          告亦稱：「（問：對何佩芳所言有何意見？）當天我在旁邊沒有過去。」
          互核相符。
    （三）被告於警訊時稱：「是有一位男子叫丙○○於八十九年元月二十五日凌晨
          二十五分打行動電話給我說要買安非他命三錢重，一錢為六千元，三錢重
          一萬八千元，經討價還價後降為一萬五千元，雙方談妥後，我就拿安非他
          命坐計程車到約定好的嘉義市○○路九七號凱歐汽車賓館一０七房到達時
          間為二時三十五分為警方當場查獲。」互核證人丙○○於本院審理時稱：
          「八十九年一月二十五日凌晨那次是我打電話給被告說要買安，我們約好
          在嘉義市凱歐汽車賓館交易：：」證人即當日查獲被告之警員乙○○亦於
          本院調查時稱：「我們是先查獲丙○○吸安，而丙○○自動配合警方說安
          是向被告買的，我們就以丙○○為餌，說要買安向被告買，就打被告00
          0000000大哥大電話聯絡在新民路凱歐汽車賓館一０七室交貨，我
          們就在被告的鞋子裡查獲三包安：：我親耳聽到丙○○跟被告說要買一萬
          五千元。」相符，被告雖於偵查時先辯稱：「昨天是我朋友『阿福』約我
          去飯店向他拿錢：：（問：阿福姓名、住所、如何聯絡？）不知道，且都
          是他與我連絡」又改稱：「丙○○打電話給我說『阿林』要拿錢還我。」
          於本院調查時再改稱：「我不是要賣，安是我拜託丙○○幫我調的：：我
          拿安給丙○○，是因為那些安是丙○○拿給我的，我拿一萬八千元給郭說
          要買海洛因，但是丙○○拿安給我，因我吸一下覺得不適合，就跟郭說我
          不適合吸安，我是要吸海洛因就要拿安還給丙○○，因為吸了一點我就說
          還我一萬五千元就好了，原先我是拿一萬八千元給丙○○：：」前後供述
          無一相符，被告雖辯稱其未為上開警訊中之陳述，惟經本院當庭勘驗警訊
          錄音帶，被告確有承認其因丙○○打電話欲向其購買安非他命遂攜帶安非
          他命至凱歐汽車賓館（見本院卷第六十頁），且有安非他命九點八五公克
          扣案可資為佐，是被告所辯，顯係卸責之詞，不足採信。
    （四）證人丙○○雖於警訊中稱：「我均是向綽號「阿蛋」之男子購買，我共向
          他購買一次安非他命，我如果需要安非他命都是打他的行動電話0000
          000000號與他聯絡」惟被告之綽號並非「阿蛋」，然被告於偵查中
          自承其有使用0000000000號行動電話，又經警員授意由丙○○
          打該行動電話向被告佯稱欲購買安非他命，確由被告帶三包安非他命至指
          定之地點，且經當場指認，被告確為綽號「阿蛋」者，是被告應為販安予
          丙○○之人，應無疑問。
    （五）至於證人丙○○於警訊中稱其係於八十八年一月二十三日向被告買安非他
          命，於偵查及本院審理時稱係一月二十三日，惟其於警訊時亦稱該日係星
          期六，經本院查對日曆，八十八年一月二十三日確為星期六，是應以一月
          二十三日為可採。
    （六）被告雖於警訊及偵查中僅稱係向被告買安非他命，於本院審理時改稱係向
          綽號「阿林仔」之人購買，被告亦在旁邊，被告是藥頭，既然被告是藥頭
          ，且於與警方配合「釣魚」，所來販安者為被告，證人丙○○於主觀上認
          其係向被告買安非他命並稱係向被告買安非他命亦與常情不相違背。
    （七）證人丙○○雖於偵查中稱其係透過友人吳定華之聯絡始向被告等人買安非
          他命，然於本院則稱係其自行打電話與被告等人聯絡，本院審酌由於販賣
          安非他命之罪相當重，是販賣安非他命者人人自危，倘無透過與販安者熟
          識之人指引，無法與販安者接觸，是應以偵查中所稱為可採，既至證人郭
          啟章得以一通電話便使被告願攜帶九點八五公克之安非他命與其交易，足
          證彼等已有相當之信賴關係，應非第一次交易，雖證人丙○○之證詞或有
          些許暇疵，惟其於警訊、偵查及本院調查之堅證稱確有於嘉義市○○街與
          光彩街之交叉口向被告買安非他命，本院復斟酌被告為證人之遠親應無誣
          指被告之必要及上開一切情狀，認定被告確有販賣安非他命之犯行。
    （八）近年來，政府鑑於毒品氾濫，危害國民身心健康慎鉅，而大力查緝販賣煙
          毒及安非他命，且制定重罰，期有效遏止煙毒及安非他命之流竄，又被告
          曾因販賣海洛因而遭法院判處罪刑，現在仍在假釋中，其中之利害輕重，
          被告應知之甚明，倘非為貪圖暴利，理應無挺而走險之可能。是被告販賣
          安非他命予甲○○及丙○○乃為牟利，至為明顯。
二、按安非他命係屬第二級毒品，核被告所為，係犯毒品危害防制條例第四條第二項
    之販賣第二級毒品罪。其持有安非他命之低度行為，應為販賣安非他命之高度行
    為所吸收。被告於八十八年十二月二十日及八十九年一月二十二日分別販賣安非
    他命予甲○○及丙○○，為既遂犯，至於八十九年一月二十五日第三次犯行，因
    丙○○係為警查獲後，始以電話向被告購買，丙○○要無購買之真意，且該次亦
    未完成交易，惟就被告而言，其仍有販售之意，該次所為係屬未遂犯，被告三次
    犯行，時間緊接，犯罪構成要件，顯係基於概括犯意為之，係連續犯，應以連續
    販賣第二級毒品論，並依刑法加重其刑。被告與綽號「阿林仔」男子，有犯意聯
    絡、行為分擔，均為共同正犯。又被告販買安非他命予甲○○之犯行，雖未經此
    起訴，惟本院認此部分與起訴之部分有裁判上一罪之關係，自得併予審理，附此
    敘明。又查被告於八十一年間因違反戡亂時期肅清煙毒條例，經高等法院臺南分
    院判處有期徒刑三年九月；又於八十一年間因偽造文書案件經臺灣高等法院判處
    有期徒刑三年二月；於八十二年間因違反肅清煙毒條例經臺灣板橋地方法院判處
    有期徒刑四年八月，就後二罪之合併定執行刑為有期徒刑八年，於八十七年十月
    一日假釋付保護管束，上開三罪無一執行完畢，故並未構成累犯。爰審酌被告尚
    在假釋期間又再犯，先後多次販賣安非他命予甲○○、丙○○施用，然犯後一再
    飾詞卸責之犯後態度等一切情狀，量處如主文所示之刑。再被告於上開時、地先
    後以二千元、五千元之價格（第三次未遂），販賣一小包第二級毒品安非他命予
    證人甲○○、丙○○施用，被告因犯罪所得之財物共計七千元，應依毒品危害防
    制條例第十九條第一項規定，予以宣告沒收，如全部或一部不能沒收時，以其財
    產抵償之。再查，扣案之安非他命九點八五公克，依毒品危害防制條例第十八條
    第一項，沒收銷燬之。又前述扣案之毒品外包裝三個 (淨重０．八四公克)，既
    係用於包裹毒品，防其裸露、潮濕，便於攜帶販賣，亦係供販賣毒品所用之物，
    應依刑毒品危害防制條例第十九條第一項沒收之。
據上論斷，應依刑事訴訟法第二百九十九條第一項前段，毒品危害防制條例第四條第
二項、第十八條第一項、第十九條第一項，刑法第十一條前段、第五十六條、第二十
八條，判決如主文。
本案經檢察官陳仁智到庭執行職務
中    華    民    國      八十九      年      十一      月      一      日
                                臺灣嘉義地方法院刑事第二庭
                                    法  官  康  存  真
右正本證明與原本無異。
如不服本判決，應於判決送達後十日內，向本院提出上訴狀。
中    華    民    國      八十九      年      十一      月      一      日
                                    書記官  胡  祥  生


司法院資訊處製作；財團法人民間司法改革基金會備份。
